臺灣臺南地方法院刑事判決　　　　　　　　　　　　　九十三年度訴字第七三五號
　　公　訴　人　臺灣台南地方法院檢察署檢察官
　　被　　　告　甲○○
右列被告因違反毒品危害防制條例案件，經檢察官提起公訴（九十三年度毒偵字第一
一五七號），被告就犯罪事實為有罪之陳述，本院裁定進行簡式審判程序，判決如左
：
    主  文
甲○○連續施用第一級毒品，累犯，處有期徒刑拾月。扣案之第一級毒品海洛因壹包
（淨重零點壹陸公克）沒收銷燬之；盛裝扣案毒品之包裝袋壹只沒收。
    事  實
一、甲○○前因違反肅清煙毒條例案件，經臺灣台南地方法院檢察署檢察官以八十二
    年度偵字第一二五七０號提起公訴，並經本院以八十二年度訴字第二七二二號判
    處有期徒刑三年確定，嗣於民國八十三年五月三日入監服刑，於八十四年六月三
    十日縮短刑期假釋付保護管束出監。惟於假釋期間因另違反肅清煙毒條例案件，
    經臺灣台南地方法院檢察署檢察官以八十五年度偵字第七五三六號提起公訴，並
    經本院以八十五年度訴字第九六六號判處有期徒刑三年二月確定。前揭假釋因此
    遭撤銷，所餘殘刑一年十月二日則於該三年二月有期徒刑執行之後接續執行之，
    原應於九十一年二月十三日執行完畢，嗣於八十八年十一月四日縮短刑期假釋付
    保護管束出監。惟復因違反毒品危害防制條例案件，而遭撤銷前揭假釋，並經依
    本院八十九年度毒聲字第二０三四號裁定送觀察、勒戒後，因認有繼續施用傾向
    ，復依本院八十九年度毒聲字第三二三四號裁定令入戒治處所施以強制戒治，嗣
    於九十年八月十四日停止戒治付保護管束出所，並於同日入監執行前揭殘刑二年
    一月十一日。該強制戒治部分，於九十年十一月十八日停止戒治付保護管束期滿
    執行完畢，並經臺灣台南地方法院檢察署檢察官以九十年度戒毒偵字第五七八號
    為不起訴處分確定，而前揭有期徒刑之殘刑則於九十二年七月三十一日縮刑期滿
    執行完畢。詎甲○○猶未戒除施用毒品惡習，復於前揭強制戒治處分執行完畢後
    五年內，基於施用第一級毒品海洛因之概括犯意，自九十三年四月中旬某日起，
    至同年六月十日中午十二時許止，在台南市○區○○街二二之二○號住處，以注
    射針筒注射方式，連續施用第一級毒品海洛因多次。嗣經警於九十三年（公訴人
    誤繕為九十年）六月十日十九時三十分許，在臺南市○○路五六四號前，見其形
    跡可疑而對之盤查，當場扣得海洛因一包（淨重零點一六公克），並經其同意採
    驗尿液，而查獲上情。
二、案經台南市警察局第一分局報告臺灣台南地方法院檢察署檢察官偵查起訴。
    理  由
一、右揭事實，業據被告坦承不諱，而被告尿液經警於九十三年六月十日採集送驗後
    ，呈嗎啡陽性反應，此有台南市警察局第一分局偵辦甲○○涉嫌毒品危害防制條
    例案件尿液及年籍對照表、臺南市衛生局九十三年六月三十日（煙）南市衛驗字
    第九三０五七五號檢驗成績書附卷可稽。次查，扣案物一包經鑑定結果，為第一
    級毒品海洛因（淨重０．一六公克，空包裝重０．二三公克），有台南市警察局
    第一分局查獲涉嫌毒品危害防制條例案毒品初步檢驗報告單及法務部調查局九十
    三年七月六日調科壹字000000000號鑑定通知書在卷可佐（見警卷第十
    六、十七頁；偵四二０三號卷第三二、三九頁）。再查，被告前因施用毒品案件
    ，經依本院八十九年度毒聲字第二０三四號裁定送觀察、勒戒後，認有繼續施用
    毒品之傾向，再依本院八十九年度毒聲字第三二三四號裁定，送臺灣台南監獄附
    設戒治所強制戒治，嗣因無繼續戒治之必要，本院以九十年度毒聲字第一五七六
    號裁定停止戒治，被告是於九十年八月十四日出所，並於同年十一月十八日付保
    護管束期滿執行完畢，且由臺灣台南地方法院檢察署檢察官以九十年度戒毒偵字
    第五七八號為不起訴處分確定等情，有臺灣高等法院被告全國前案紀錄表在卷足
    憑。綜上，被告自白與事實相符，應堪採信。本件事證明確，被告施用第一級毒
    品犯行，足以認定。
二、查海洛因屬毒品危害防制條例第二條第二項第一款所列之第一級毒品，故核被告
    所為，係犯毒品危害防制條例第十條第一項之施用第一級毒品罪。被告非法持有
    第一級毒品海洛因之低度行為，已為其進而施用之高度行為所吸收，不復另論。
    其先後多次施用第一級毒品之犯行，時間緊接，犯罪構成要件相同，顯係基於概
    括之犯意反覆為之，為連續犯，應依刑法第五十六條之規定論以一罪，並依法加
    重其刑。被告有如事實欄所載執行完畢之前科紀錄，有臺灣高等法院被告全國前
    案紀錄表可稽，其於執行完畢後五年之內，再犯本件有期徒刑以上之罪，為累犯
    ，應依刑法第四十七條之規定加重其刑，並依法遞加重之。爰審酌被告之犯罪動
    機、目的、手段及曾因施用毒品案件，經觀察、勒戒及強制戒治程序後，仍再犯
    本件之罪，顯見其毫無悔意，戒癮之意志力甚為薄弱，惟犯後坦承犯行態度良好
    等一切情狀，量處如主文所示之刑，以資懲儆。末按，查獲之毒品，不問屬於犯
    人與否，均沒收銷燬之。毒品危害防制條例第十八條第一項前段定有明文。本件
    扣案之第一級毒品海洛因一小包（淨重０‧一六公克），係毒品危害防制條例第
    二條第二項第一款規定之第一級毒品無訛，業如前述，故應依同條例第十八條第
    一項前段宣告沒收銷燬之。又盛裝前揭扣案毒品之包裝袋一個，為被告所有預備
    供施用毒品所用之物，業據被告供承在卷（見本院卷第三六頁），爰應依刑法三
    十八條一項第二款之規定併予宣告沒收。
據上論斷，應依刑事訴訟法第二百七十三條之一第一項、第二百九十九條第一項前段
，毒品危害防制條例第十條第一項、第十八條第一項前段，刑法第十一條前段、第五
十六條、第四十七條、第三十八條第一項第二款，判決如主文。
本案經檢察官乙○○到庭執行職務。
中      華      民      國    九十三    年      九      月    二十三    日
                                  臺灣臺南地方法院刑事第八庭
                                           法  官  陳映佐
右正本證明與原本無異。
如不服本判決，應於判決送達後十日內，向本院提出上訴狀。
                                           書記官  張宜柔
中      華      民      國    九十三    年      九      月    二十三    日
附錄法條
毒品危害防制條例第十條第一項：
  施用第一級毒品者，處六月以上五年以下有期徒刑。
